【裁判字號】    99,易,2568
【裁判日期】    991022
【裁判案由】    竊盜
【裁判全文】
臺灣板橋地方法院刑事判決              99年度易字第2568號
聲  請  人  臺灣板橋地方法院檢察署檢察官
被      告  丙○○
上列被告因竊盜案件，經檢察官聲請以簡易判決處刑（99年度速
偵字第1984號），本院改依通常程序審理，被告就被訴事實為有
罪之陳述，經裁定進行簡式審判程式，並判決如下：
    主  文
丙○○犯攜帶兇器竊盜罪，累犯，處有期徒刑柒月，扣案塑膠管
壹條及十字起子壹支均沒收之。
    事  實
一、丙○○前於民國82年間，因違反麻醉藥品管理條例、肅清煙
    毒條例、偽造文書案件，經臺灣高等法院以82年度上訴字第
    5960號判處有期徒刑6 月、2 年2 月、4 月，應執行有期徒
    刑2 年9 月確定，又因侵占案件，經臺灣臺北地方法院以83
    年度易字第779 號判處有期徒刑5 月確定，上開2 案經定其
    應行之刑為有期徒刑3 年4 月確定（下稱甲案）；另因違反
    麻罪藥品管理條例、肅清煙毒條例案件，經臺灣臺北地方法
    院以83年訴字第174 號判處有期徒刑5 月、2 年2 月，應執
    行有期徒刑2 年4 月（下稱乙案），甲乙二案接續執行及合
    併定其應假釋期間，於84年9 月30日縮短刑期假釋出監，惟
    於假釋期間再犯違反麻醉藥品管理條例、藥事法、肅清煙毒
    條例案件，經臺灣高等法院以86年度上訴字第1871號判處有
    期徒刑7 月、1 年8 月、2 年，應執行有期徒刑3 年2 月確
    定（下稱丙案）；另因違反麻醉藥品管理條例案件，經臺灣
    高等法院以86年度上易字第1852號判處有期徒刑8 月確定（
    下稱丁案），而入監執行，並與上開假釋經撤銷之殘刑3 年
    6 月24日接續執行，又經合併計算假釋期間，於90年11月23
    日縮短刑期假釋出監，惟於假釋期間再犯違反槍砲彈藥刀械
    管制條例案件經本院判處有期徒刑2 年及併科罰金確定( 此
    案嗣經假釋，並未執畢) ，又經撤銷假釋並入監執行，上開
    除轉讓禁藥所宣告之有期徒刑1 年8 月以外之罪均經臺灣高
    等法院決以97年度聲減字第730 號裁定減其宣告刑二分之一
    ，並就甲案、乙案各定其應執行之刑為有期徒刑1 年8 月、
    1 年2 月暨就丙、丁2 案定其應執行之刑為有期徒刑2 年9
    月，惟因實際執行之刑期已超過減刑後之刑期，乃經臺灣臺
    北地方法院檢察署檢察官於97年9 月4 日以97執減更退字第
    539 號執行指揮書指揮執行完畢。詎仍不知悔改，基於意圖
    為自己不法之所有，於99年3 月19日8 時30分許，在臺北縣
    板橋市○○路159 號前，攜帶其所有客觀上足以危害他人生
    命、身體，可作為兇器使用之十字起子1 支，開啟甲○○所
    有而停放於該處之車牌號碼FJC-811 號重型機車油箱蓋後，
    再以自備之塑膠管插入該機車油箱內，以此方式將其內汽油
    輸送至自備之玻璃瓶內，而竊取甲○○所有之汽油0.7 公升
    得手，適為附近住戶乙○○目擊，乃報警處理，旋經警於同
    日8 時50分許當場查獲，並扣得其所有之十字起子、塑膠管
    及所竊汽油，乃查悉全情。
二、案經甲○○訴由臺北縣政府警察局板橋分局移送臺灣板橋地
    方法院檢察署檢察官偵查後聲請以簡易判決處刑。
    理  由
一、按被告丙○○所犯係死刑、無期徒刑、最輕本刑為3 年以上
    有期徒刑以外之罪，其於本院審理中就被訴事實為有罪之陳
    述，經告知簡式審判程式之旨，並聽取其與檢察官之意見後
    ，本院認無不得或不宜改依簡式審判程式進行之情事，依刑
    事訴訟法第273 條之1 第1 項規定，裁定進行簡式審判程式
    ，合先敘明。
二、上揭事實，業據被告於本院最後審理時坦承不諱，核與告訴
    人甲○○、證人乙○○於警詢中指述情節大致相符，並據證
    人即查獲員警林慶章於本院審理中結證無訛，復有臺北縣政
    府警察局板橋分局搜索扣押筆錄、扣押物品目錄表、贓物認
    領保管單、臺灣板橋地方法院檢察署公務電話紀錄單、本院
    辦理刑事案件電話紀錄表各1 份、現場照片及扣案物共6 幀
    在卷可稽，暨十字起子1 支、塑膠管1 條等物扣案為憑，足
    認被告之自白與事實相符，洵堪採為論罪科刑之依據。本案
    事證明確，被告加重竊盜犯行堪以認定，應予依法論科。
三、按刑法上所謂兇器，其種類並無限制，凡客觀上對於人之生
    命、身體、安全構成威脅，具有危險性者均屬之，且祇須行
    竊時攜帶此種具有危險性之兇器為已足，並不以攜帶之初有
    行兇之意圖為必要（最高法院著有79年度臺上字第5253號判
    例意旨供參照），亦不以取出兇器犯之為必要（最高法院94
    年度臺上字第3149號判決意旨參照）。扣案之十字起子1 支
    係金屬材質，有卷附照片1 幀可佐，其質地堅硬，客觀上持
    以揮擊對人之生命、身體、安全足以構成威脅，且有危險性
    ，自屬兇器無訛。是核被所為，係犯刑法第321 條第1 項第
    3 款之攜帶兇器竊盜罪。原聲請簡易判決處刑意旨漏未審酌
    被告攜帶兇器之事實，而認被告所為僅構成同法第320 條第
    1 項之竊盜罪嫌，雖有誤會，然此已據公訴人當庭更正，本
    院自得依更正後之法條予以審理。又被告前有犯罪事實欄所
    載有期徒刑執行完畢紀錄，有臺灣高等法院被告前案紀錄表
    1 份在卷可稽，其受有期徒刑之執行完畢後，5 年內故意再
    犯本件有期徒刑以上之罪，為累犯，應依法加重其刑。爰審
    酌被告不思以己力合法賺取財物，任意竊取他人之物，實有
    可議，惟念其犯後終能坦承犯行，所竊汽油價值非鉅，且已
    發還告訴人而未蒙受嚴重損失，暨衡其犯罪動機、目的、手
    段、智識程度、生活狀況、前科素行等一切情狀，量處如主
    文所示之刑，以示懲儆。扣案之塑膠管1 條及十字起子壹支
    ，為被告所有供犯罪所用之物，已據其於本案審理時供明在
    卷，爰依刑法第38條第1 項第2 款宣告沒收。至扣案汽油業
    已發還；盛裝汽油之玻璃瓶，雖為被告自備而供犯罪使用，
    惟已併同汽油交付被害人領取而未扣案，且僅係市售飲料、
    油醋使用完畢後所餘之廢棄空瓶，被害人於領取汽油後實無
    加以留存之必要，而無確切證據證明現仍存在，為免執行困
    難，爰不予宣告沒收，均附此敘明。
據上論斷，應依刑事訴訟法第452 條、第273 條之1 第1 項、第
299 條第1 項前段，刑法第321 條第1 項第3 款、第47條第1 項
、第38條第1 項第2 款，判決如主文。
本案經檢察官陳怡親到庭執行職務。
中    華    民    國    99    年    10    月    22    日
                  刑事第二十三庭  法  官  黃苙荌
上列正本證明與原本無異。
如不服本判決應於收受本判決後10日內向本院提出上訴書狀，並
應敘述具體理由，如未敘述上訴理由者，應於上訴期間屆滿後20
日內補提理由書狀於本院（均須按他造當事人之人數附繕本）「
切勿逕送上級法院」。
                                  書記官  朱烈稽
中    華    民    國    99    年    10    月    22    日
附錄本案論罪科刑法條：
中華民國刑法第321條
犯竊盜罪而有左列情形之一者，處6 月以上、5 年以下有期徒刑
：
一  於夜間侵入住宅或有人居住之建築物、船艦或隱匿其內而犯
    之者。
二  毀越門扇、牆垣或其他安全設備而犯之者。
三  攜帶兇器而犯之者。
四  結夥三人以上而犯之者。
五  乘火災、水災或其他災害之際而犯之者。
六  在車站或埠頭而犯之者。
前項之未遂犯罰之。

司法院資訊處製作；財團法人民間司法改革基金會備份。
